【裁判字號】    90,判,307
【裁判日期】    900301
【裁判案由】    營業稅
【裁判全文】
最  高  行  政  法  院  判  決                      九十年度判字第三○七號
    原      告  張錦德即海珍寶小吃店
    被      告  臺北縣稅捐稽徵處
    代  表  人  王盛賢
右當事人間因營業稅事件，原告不服財政部中華民國八十八年九月二十日台財訴第0
00000000號再訴願決定，提起行政訴訟。本院判決如左：
    主  文
原告之訴駁回。
訴訟費用由原告負擔。
    事  實
緣原告係經核定使用統一發票之營業人，其於民國八十四年一月一日至八十四年十二
月三十一日接受消費者採信用卡消費，金額計新台幣（下同）三、一一八、六三五元
（含稅），漏未依規定開立統一發票，致逃漏營業稅一四八、五○六元，案經被告查
獲，經函查因原告未到被告機關備查，被告乃逕以原告請款金額認定其未依營業稅法
第三十五條規定申報銷售額及繳納營業稅，除據以核定應補徵營業稅額一四八、五○
六元外，並依營業稅法第五十一條第三款規定，按其所漏營業稅額處以五倍之罰鍰計
七四二、五○○元（計至百元止）。原告不服，申經復查結果，獲准變更補徵營業稅
為一○三、五四八元，罰鍰變更為五一七、七○○元（計至百元止）。原告仍不服，
就違反營業稅法科處罰鍰部分提起訴願、再訴願，遞遭決定駁回，遂提起行政訴訟。
玆摘兩造訴辯意旨如次：
原告起訴意旨略謂：查原告在台北縣中和市○○路臨二二○號之營業處所，已於八十
五年八月因賀伯颱風淹水，為配合台北縣政府整治專案而整棟拆除，且停止營業。然
原告於八十四年度信用卡銷售未開立發票，被告均以上述地址作為補徵營業稅之通知
處所，至八十七年始改投遞至原告住址，並逕以核定應補徵營業稅額一四八、五六○
元。經補報相關資料後，最後確定補徵營業稅額一○三、五四八元，原告並立即簽署
切結書承認違章事實，且繳清本稅，詎被告日後發文仍處五倍之罰鍰。然查，原告因
房屋拆除未能及時收受被告之補徵通知，並非故意拖延，且在裁罰核定前已補繳稅款
及以書面承認違章之事實，故應符合財政部八十六年八月十六日台財稅第八六一九一
二二八○號函僅處三倍罰鍰之規定。又原告八十五年度之營業稅亦因信用卡銷售未開
立發票，經通知繳納本稅後，僅處三倍罰鍰，被告前後二種不同之處分，不無疑慮？
請將原處分及一再訴願決定均撤銷等語。
被告答辯意旨略謂：本件原告於八十四年度銷售貨物，並接受消費者持信用卡消費，
計銷售額三、一一八、六三五元（含稅），稅額一四八、五○六元，涉嫌未依法開立
統一發票，因裁罰前原告未提供八十四年度帳簿、統一發票存根聯及向發卡中心請款
逐筆明細資料至被告機關備查，故以刷卡金額三、一一八、六三五元為漏開發票金額
，補徵營業稅一四八、五○六元並裁處罰鍰七四二、五○○元，提起復查後經據原告
提供之發票，請款明細等有關資料加以逐筆核對勾稽，共查獲原告漏開統一發票金額
二、一七四、五一○元（含稅），逃漏營業稅一○三、五四八元，是本案應補徵營業
稅一○三、五四八元並按所漏稅額處五倍罰鍰五一七、七○○元（計算至百元止）。
原告主張本案已補稅並承諾願意受罰，應符合財政部八十六年八月十六日台財稅第八
六一九二二八○號函之規定處三倍罰鍰，惟查原告係於被告裁罰處分後始補報、補繳
稅款，被告依法處以所漏稅額五倍之罰鍰，並無不合，請將原告之訴駁回等語。
    理  由
按「營業人銷售貨物或勞務，應依本法營業人開立銷售憑證時限表規定之時限，開立
統一發票交付買受人。．．．」、「營業人除本法另有規定外，不論有無銷售額，應
以每二月為一期，於次期開始十五日內，填具規定格式之申報書，檢附退抵稅款及其
他有關文件，向主管稽徵機關申報銷售額、應納或溢付營業稅額。其有應納營業稅額
者，應先向公庫繳納後，檢同繳納收據一併申報。」、「納稅義務人，有左列情形之
一者，除追繳稅款外，按所漏稅額處一倍至十倍罰鍰，並得停止其營業：．．．三、
短報或漏報銷售額者。」分別為營業稅法第三十二條第一項前段、第三十五條第一項
及第五十一條第三款所明定。本件原告係經核定使用統一發票之營業人，其於八十四
年一月一日至八十四年十二月三十一日接受消費者採信用卡消費，金額計三、一一八
、六三五元（含稅），漏未依規定開立統一發票，致逃漏營業稅一四八、五○六元，
案經被告查獲，經函請原告提示八十四年度帳簿、統一發票存根聯、銷售額與稅額申
報書收執聯及向發卡中心請款逐筆明細資料，因原告未到被告機關備查，被告乃逕以
原告請款金額認定其未申報銷售額及繳納營業稅，除據以核定應補徵營業稅額一四八
、五○六元外，並按其所漏營業稅額處以五倍之罰鍰計七四二、五○○元（計至百元
止）。原告不服，申請復查，經被告依原告提供之發票、請款明細等有關資料加以逐
筆核對勾稽，共查獲原告漏開統一發票金額二、一七四、五一○元（含稅），逃漏營
業稅一○三、五四八元，是復查決定改為補徵營業稅一○三、五四八元，並按所漏稅
額處五倍罰鍰五一七、七○○元（計至百元止）。揆諸首揭規定，經核並無違誤，一
再訴願決定遞予維持，亦無不合。原告起訴主張：原告之營業處所，已於八十五年八
月因賀伯颱風淹水，為配合政府整治專案而拆除，且停止營業。然被告均以該地址作
為補徵營業稅之通知處所，至八十七年始改投遞至原告之住址，並逕以核定應補徵營
業稅額一四八、五六○元。經原告補報相關資料後，最後確定補徵營業稅額一○三、
五四八元，原告並立即簽署切結書承認違章事實，且繳清本稅，詎被告日後發文仍處
五倍之罰鍰。然查，原告因房屋拆除未能及時收受被告之補徵通知，並非故意拖延，
且在裁罰核定前已補繳稅款及以書面承認違章之事實，故應符合財政部八十六年八月
十六日台財稅第八六一九一二二八○號函僅處三倍罰鍰之規定，被告處以五倍罰鍰，
自有未洽。又原告八十五年度之營業稅亦因信用卡銷售未開立發票，經通知繳納本稅
後，僅處三倍罰鍰，被告前後二種不同之處分，不無疑慮等語。經查原告對於上述違
章事實並不爭執，原告係於本件裁罰處分核定後始以書面承認違章事實並補報補繳稅
款，有原告八十七年六月四日書立之承諾書在卷足憑，核與財政部上開函規定不符。
是被告審酌原告之違章情節，於營業稅法第五十一條第三款所定裁量倍數範圍內，按
原告所漏稅額處以五倍之罰鍰，於法即屬有據。原告訴稱因其營業處所拆除，未接獲
補稅之通知，並非故意拖延，應符合僅罰三倍之規定云云，核無足採。原告起訴意旨
，並無理由，應予駁回。
據上論結，本件原告之訴為無理由，爰依行政訴訟法施行法第二條、行政訴訟法第九
十八條第三項前段，判決如主文。
中    華    民    國     九十        年      三      月       一        日
                    最 高 行 政 法 院  第 五 庭
                                審 判 長 法  官      廖  政  雄
                                         法  官      黃  璽  君
                                         法  官      趙  永  康
                                         法  官      林  清  祥
                                         法  官      姜  仁  脩
右  正  本  證  明  與  原  本  無  異
                                         法院書記官  蘇  金  全
中    華    民    國     九十        年      三      月       一        日


司法院資訊處製作；財團法人民間司法改革基金會備份。
